# 请教陈版，IPO出具控股股东审计报告的必要性

提问人：Manson_Luci 时间：2015-05-27 14:31:44
请教，IPO申报过程中，如申报企业的控股股东为法人，是否必须要同时出具三年一期的控股股东审计报告，实务中好像两种情况都有，有没有具体规定或者是其他的考虑？

回答人：chenyiwei
《公开发行证券的公司信息披露内容与格式准则第 9 号——首次公开发行股票并上市申请文件（ 2006 ）》后附的“申请文件目录”的第8-6项为“发行人大股东或控股股东最近一年及一期的原始财务报表及审计报告”，这是最低要求。当然不排除审核过程中因产生疑虑或其他原因要求补充提供控股股东的更多期间财务报表的情况。